【裁判字號】    97,易,527
【裁判日期】    970813
【裁判案由】    違反毒品危害防制條例
【裁判全文】
臺灣新竹地方法院刑事判決               97年度易字第527號
    公  訴  人  臺灣新竹地方法院檢察署檢察官
    被      告  甲○○
                          15.
                          18.
                （現因另案在臺灣新竹監獄執行中）
上列被告因違反毒品危害防制條例案件，經檢察官提起公訴（97
年度毒偵緝字第85號、97年度毒偵字第1073號），本院依簡式審
判程序判決如下：
    主  文
甲○○施用第二級毒品，累犯，處有期徒刑伍月；又施用第二級
毒品，累犯，處有期徒刑伍月，扣案之吸食器壹支、殘渣袋壹個
均沒收。應執行有期徒刑玖月，扣案之吸食器壹支、殘渣袋壹個
均沒收。
    事  實
一、甲○○前於民國95年間，因違反毒品危害防制條例案件，經
    本院於95年8月17日以95年度竹簡字第851號判處有期徒刑6
    月確定，並於96年5月11日執行完畢。
二、甲○○(1)前於87年間，因施用毒品案件，經臺灣桃園地方法
    院依職權以87年度易字第1509號裁定送觀察、勒戒後，認無
    繼續施用毒品傾向，並於87年8月13日執行完畢而釋放，由
    該院於87年9月12日為免刑判決確定。(2)又於94年間，因2犯
    施用毒品案件，經本院以94年度毒聲字第18號裁定送觀察、
    勒戒後，認有繼續施用毒品傾向，再經本院以94年度毒聲字
    第276號裁定施予強制戒治，嗣因停止戒治、付保護管束，
    迄至95年7月14日保護管束期滿未經撤銷視為執行完畢。
三、甲○○仍不知悔改，於前開強制戒治執行完畢而釋放後5年
    內，另基於施用第二級毒品之犯意，於96年11月2日某時，
    在新竹縣關西鎮○○路之友人車上，將安非他命放入玻璃球
    內加熱燒烤吸食煙霧之方式，施用第二級毒品安非他命1次
    。嗣為警於96年11月2日晚上6時30分許，因甲○○為列管人
    口而通知其採集尿液送驗結果，呈安非他命類陽性反應。
四、甲○○仍不知悔改，於前開強制戒治執行完畢而釋放後5年
    內，另基於施用第二級毒品之犯意，於97年5月25日或26日
    某時，在新竹縣橫山鄉○○路路邊之車上，將安非他命放入
    玻璃球內加熱燒烤吸食煙霧之方式，施用第二級毒品安非他
    命1次。嗣為警於97年5月27日晚上8時45分許，在新竹縣橫
    山鄉○○路○段與舊台三線公路口查獲，並扣得甲○○所有
    、供施用安非他命所用之吸食器1支、殘渣袋1個。
五、案經新竹縣政府警察局新埔分局、橫山分局報請臺灣新竹地
    方法院檢察署檢察官偵查起訴。
    理  由
甲、程序部分
    本件被告甲○○所犯施用毒品罪，係非死刑、無期徒刑、最
    輕本刑為3年以上有期徒刑之罪，被告於本院準備程序進行
    中，就被訴事實為有罪之陳述，經本院認合於刑事訴訟法第
    273條之1第1項之規定，裁定進行簡式審判程序，合先敘明
    。
乙、實體部分
一、訊據被告甲○○對於事實三、四所載之犯罪事實，於本院準
    備程序、審理中自白認罪，並下列證據可資佐證：
（一）被告於96年11月2日為警所採集之尿液（代號為：GＺ00000
      000000），經送台灣檢驗科技股份有限公司檢驗結果，呈
      安非他命類陽性反應，此有真實姓名代號對照表、台灣檢
      驗科技股份有限公司於96年11月27日出具之濫用藥物尿液
      檢驗報告附卷可稽（見毒偵字第569號偵查卷第8、10頁）
      。是認被告上開自白內容應與事實相符，其施用第二級毒
      品安非他命犯行，應堪認定。
（二）被告於97年5月27日為警查獲所採集之尿液（代號為：182
      ），經送詮昕科技股份有限公司檢驗結果，呈安非他命、
      甲基安非他命陽性反應，此有真實姓名代號對照表、詮昕
      科技股份有限公司於97年6月6日出具之濫用藥物尿液檢驗
      報告附卷可稽（見毒偵字第1073號偵查卷第35、49頁）。
      另有被告所有、供施用安非他命所用之吸食器1支、殘渣
      袋1個扣案可資佐證。是認被告上開自白內容應與事實相
      符，其施用第二級毒品安非他命犯行，應堪認定。
（三）甲○○(1)前於87年間，因施用毒品案件，經臺灣桃園地方
      法院依職權以87年度易字第1509號裁定送觀察、勒戒後，
      認無繼續施用毒品傾向，並於87年8月13日執行完畢而釋
      放，由該院於87年9月12日為免刑判決確定。(2)又於94年
      間，因2犯施用毒品案件，經本院以94年度毒聲字第18號
      裁定送觀察、勒戒後，認有繼續施用毒品傾向，再經本院
      以94年度毒聲字第276號裁定施予強制戒治，嗣因停止戒
      治、付保護管束，迄至95年7月14日保護管束期滿未經撤
      銷視為執行完畢等情，有臺灣高等法院被告前案紀錄表、
      在監在押全國紀錄表在卷足按。從而，被告於強制執行完
      畢釋放後5年內，再犯本案施用毒品犯行，自應依法予以
      論罪科刑。
二、論罪科刑
（一）核被告甲○○所為，係犯2次毒品危害防制條例第10條第2
      項之施用第二級毒品罪。其持有第二級毒品安非他命之低
      度行為，為施用第二級毒品安非他命之高度行為所吸收，
      不另論罪。
（二）被告所犯2次施用第二級毒品罪，犯意各別，行為互殊，
      應予分論併罰。
（三）被告有事實一所載之前案紀錄，並於96年5月11日執行完
      畢等情，有臺灣高等法院被告前案紀錄表、在監在押全國
      紀錄表附卷可佐，被告前受有期徒刑之執行完畢後，其於
      5年以內故意再犯本件有期徒刑以上之2罪，皆為累犯，應
      依刑法第47條第1項之規定，分別加重其刑。
（四）爰審酌被告無視法令之禁止，前已因施用毒品案件，經法
      院裁定觀察勒戒、強制戒治後，竟仍再度施用足以導致精
      神障礙及生命危險之成癮性毒品，顯無悔改之意，兼以施
      用毒品所生危害以自戕健康為主，暨其犯後坦承犯行等一
      切情狀，各量處如主文所示之刑，並定其應執行之刑。
三、扣案之吸食器1支、殘渣袋1個，均為被告所有、供其為施用
    安非他命所用之物，業據被告於本院供承在卷無訛，依刑法
    第38條第1項第2款之規定，併予宣告沒收。
四、據上論斷，應依刑事訴訟法第273條之1第1項、第299條第1
    項前段，毒品危害防制條例第10條第2項，刑法第11條前段
    、第47條第1項、第51條第5款、第38條第1項第2款，判決如
    主文。
本案經檢察官張凱絜到庭執行。
中    華    民    國    97    年    8     月    13    日
                  刑事第三庭    法    官  黃美文
以上正本證明與原本無異。
如不服本判決應於收受本判決後10日內向本院提出上訴書狀，上
訴書狀應敘述具體理由。上訴書狀未敘述上訴理由者，應於上訴
期間屆滿後20日內補提理由書狀於本院 (均須按他造當事人之人
數附繕本 )「切勿逕送上級法院」。
中    華    民    國    97    年    8     月    13    日
                                書 記 官  陳怡芳
附錄論罪科刑法條：
毒品危害防制條例第10條第2項：
施用第二級毒品者，處3年以下有期徒刑。


司法院資訊處製作；財團法人民間司法改革基金會備份。
